ja: 肌の色合い: すべての肌トーン; カフェ; ダーク; ディープ; フェア; ライト; ミディアム; ヌード; サンド; 日焼けした肌; その他
th: สีผิว: ทุกสภาพผิว; ผิวสีชานม; ผิวสีเข้ม; ผิวสีน้ำผึ้ง; ผิวกระจ่างใส่; ผิวขาว; ผิวน้ำตาลอ่อน; ผิวสีนู้ด; ผิวสีน้ำตาลส้ม; ผิวแทน; อื่นๆ
sl-SI: Polt kože: Vsi toni kože; Barva kave; Temna koža; Temna koža; Svetla koža; Svetla koža; Srednje svetla koža; Gola koža; Peščena koža; Porjavela koža; Drugo
bg-BG: Тен на кожата: Всички тонове на кожата; Кафена кожа; Тъмна кожа; Дълбока кожа; Бяла кожа; Светла кожа; Средна кожа; Гола кожа; Пясъчна кожа; Загоряла кожа; Други
sk-SK: Tón pleti: Všetky odtiene pleti; Kávový odtieň pleti; Tmavá pleť; Olivová pleť; Jemno-svetlá pleť; Svetlá pleť; Stredná pleť; Nahá pleť; Piesková pleť; Opálená pleť; Iné
sv: Hudton: Alla hudtoner; Kaffefärgad hy; Mörk hy; Djup hy; Ljus hy; Ljus hy; Mediumhy; Nudefärgad hy; Sandfärgad hy; Solbränd hy; Övrigt
el: Τόνος δέρματος: Όλοι οι τόνοι δέρματος; Cafe skin; Σκούρο δέρμα; Βαθύ δέρμα; Ανοιχτό δέρμα; Ανοιχτόχρωμη επιδερμίδα; Μεσαίο δέρμα; Γυμνό δέρμα; Δέρμα άμμου; Μαυρισμένο δέρμα; Άλλο
en: Skin tone: All skin tones; Cafe skin; Dark skin; Deep skin; Fair skin; Light skin; Medium skin; Nude skin; Sand skin; Tanned skin; Other
da: Hudfarve: Alle hudfarver; Brun hud; Mørk hud; Dyb hud; Lys hud; Meget lys hud; Medium hud; Neutral hud; Sandfarvet hud; Solbrun hud; Andet
it: Incarnato: Tutti gli incarnati; Pelle mediamente scura; Pelle scura; Pelle profonda; Pelle pallida; Pelle chiara; Pelle media; Pelle nude; Pelle sabbia; Pelle abbronzata; Altro
hu: Bőrszín: Minden bőrtónus; Kávébőr; Sötét bőr; Mély bőr; Halvány bőr; Világos bőr; Közepes bőr; Meztelen bőr; Homokbőr; Cserzett bőr; Egyéb
pt-BR: Tom de pele: Todos os tons de pele; Pele tom de café; Pela escura; Pele profunda; Pele mediana; Pele clara; Pele média; Pele nude; Pele tom de areia; Pele bronzeada; Outro
zh-CN: 皮肤色调: 所有肤色; 咖啡色肤色; 深色肤色; 深色肤色; 白皙肤色; 浅色肤色; 中等肤色; 自然肤色; 棕色肤色; 晒黑的肤色; 其他
vi: Màu da: Tất cả các tông màu da; Da cà phê; Da ngăm đen; Dâu nâu sậm; Da trắng sáng; Da trắng; Da thường; Da tự nhiên; Da màu cát; Da rám nắng; Khác
cs: Tón pleti: Všechny tóny pleti; Kávová pleť; Tmavá pleť; Tmavý tón pleti; Světlá pleť; Světlý tón pleti; Střední pleť; Pleť v odstínu nude; Písková pleť; Opálená pleť; Jiné
fr: Teint: Toutes les carnations; Peau café; Peau foncée; Peau forte; Peau pâle; Peau claire; Peau olive; Peau beige; Peau couleur sable; Peau bronzée; Autre
lt-LT: Odos atspalvis: Visiems odos atspalviams; Rusva oda; Ruda oda; Tamsi oda; Šviesiausia oda; Šviesi oda; Vidutinio tamsumo oda; Šviesios spalvos oda; Smėlio spalvos oda; Įdegusi oda; Kita
hr-HR: Ton kože: Svi tonovi kože; Umjereno tamna koža; Tamna koža; Vrlo tamna koža; Vrlo svijetla koža; Svijetla koža; Srednje tamna koža; Umjereno svjetla koža; Lagano preplanula koža; Preplanula koža; Ostalo
nl: Huidskleur: Alle huidtinten; Koffiekleurige huid; Donkere huid; Diepe huid; Blanke huid; Lichte huid; Medium huid; Naakte huid; Zandhuid; Gebruinde huid; Andere
ro-RO: Nuanța tenului: Toate nuanțele de ten; Ten cafeniu; Ten închis la culoare; Ten foarte închis la culoare; Ten palid; Ten deschis la culoare; Ten mediu; Ten nude; Ten de culoarea nisipului; Ten bronzat; Altele
pt-PT: Tom de pele: Todos os tipos de pele; Pele cor de café; Pele escura; Pele profunda; Pele translúcida; Pele clara; Pele média; Pele nude; Pele cor de areia; Pele bronzeada; Outro
nb: Hudtone: Alle hudtyper; Kaféhud; Mørk hud; Dyp hud; Lys hud; Lys hud; Middels hud; Naken hud; Sandfarget hud; Solbrun hud; Annet
zh-TW: 膚色: 所有膚色; 咖啡色; 深色; 古銅黝黑; 白皙; 淺色; 中等; 裸色; 沙色; 褐色; 其他
pl: Ton skóry: Wszystkie odcienie skóry; Skóra kawowa; Ciemna skóra; Głęboka skóra; Średnio jasna skóra; Jasna skóra; Średnia skóra; Beżowa skóra; Piaskowa skóra; Opalona skóra; Inne
tr: Cilt Tonu: Tüm cilt tonları; Kahve cilt; Koyu cilt; Mat cilt; Açık cilt; Beyaz cilt; Orta cilt; Kumral cilt; Sarı cilt; Bronz cilt; Diğer
fi: Ihonväri: Kaikki ihon sävyt; Kahvinvärinen iho; Tumma iho; Syvä iho; Vaalea iho; Vaalea iho; Keskitumma iho; Alaston iho; Hiekanvärinen iho; Ruskettunut iho; Muu
ru: Тон кожи: Любой тон кожи; Cafe; Dark; Deep; Fair; Light; Medium; Nude; Sand; Tanned; Другой
es: Tono de piel: Todos los tonos de piel; Piel café; Piel oscura; Piel profunda; Piel blanca; Piel clara; Piel media; Piel nude; Piel arena; Piel bronceada; Otros
ko: 피부톤: 모든 피부톤; 커피색 피부; 어두운 피부; 깊은 피부; 깨끗한 피부; 밝은 피부; 중간 피부; 누드 피부; 모래 피부; 그을린 피부; 기타
de: Hautton: Alle Hauttöne; Kaffeefarbene Haut; Dunkle Haut; Tiefe Haut; Helle Haut; Helle Haut; Mittlere Haut; Nackte Haut; Sandhaut; Gebräunte Haut; Sonstiges